【裁判字號】    95,易,85
【裁判日期】    950609
【裁判案由】    違反毒品危害防制條例
【裁判全文】
臺灣屏東地方法院刑事判決                95年度易字第85號
公  訴  人  臺灣屏東地方法院檢察署檢察官
被      告  甲○○
上列被告因違反毒品危害防制條例案件，經檢察官聲請以簡易判
決處刑（94年度毒偵字第2745號），因本院認為不宜以簡易判決
處刑，改依通常程序審理（95年度簡字第102 號），判決如下：
    主  文
甲○○持有第二級毒品，累犯，處有期徒刑月，如易科罰金以
佰元折算壹日。扣案驗後毛重零點肆玖公克之第二級毒品甲基
安非他命壹包含包裝袋沒收銷燬之。
    事  實
一、甲○○前因施用毒品案件，經本院於民國94年6 月14日以94
    年度簡字第706 號判處有期徒刑5 月，嗣確定後，於94年7
    月26日因易科罰金執行完畢，竟不知悔改，自前案判決後某
    日起，復基於持有第二級毒品之犯意，以藏置在其位於屏東
    縣萬丹鄉社中村菜寮136 之14號住處臥房中枕頭內之方式，
    持有第二級毒品甲基安非他命1 小包，嗣於94年11月3 日上
    午9 時許，為警持本院核發之搜索票至上址查獲，起出第二
    級毒品甲基安非他命1 小包（驗後毛重0.49公克）。
二、案經屏東縣警察局移送臺灣屏東地方法院檢察署檢察官偵查
    聲請以簡易判決處刑。
    理  由
一、前揭未經許可持有第二級毒品甲基安非他命之犯罪事實，除
    據被告甲○○於本院審理時自白不諱，上開扣得白色結晶1
    小包經本院囑託高雄醫學大學附設中和紀念醫院以氣相層析
    質譜儀法（GC／MS）檢驗結果，為驗後毛重0.49公克之甲基
    安非他命，有該院95年3 月21日編號0000-000號檢驗報告附
    卷可參，乃鑑定機關本於專業知識及以精密儀器測試後所得
    之結論，自可憑信。是被告甲○○自白持有第二級毒品甲基
    安非他命，堪信為真。本件被告犯罪事證已臻明確，應依法
    論科。
二、按甲基安非他命為毒品危害防制條例第2 條第2 項第2 款規
    定之第二級毒品，非經許可，不得持有。核被告甲○○所為
    ，係犯毒品危害防制條例第11條第2 項之持有第二級毒品罪
    。按檢察官起訴書，依刑事訴訟法（舊法）第243 條第2 項
    第2 款所應記載之犯罪事實，苟與其他犯罪不致相混，足以
    表明其起訴之範圍者，即使記載未詳，法院不得以其內容簡
    略而不予受理；又起訴之範圍，包括起訴書犯罪事實所載全
    部社會自然事實在內，不因檢察官未引用部分法條而影響該
    部分起訴之效力，最高法院25年上字第662 號著有判例、87
    年度台上字第4169號判決意旨可資參照。本件聲請簡易判決
    處刑意旨固未引用毒品危害防制條例第11條第2 項為起訴法
    條，然依其指述之犯罪事實，既已包括被告甲○○前開持有
    甲基安非他命部分之犯行，應認為已經起訴，自應由本院依
    法審究。又被告甲○○前因施用毒品案件，經本院於94年6
    月14日以94年度簡字第706 號判處有期徒刑5 月，嗣確定後
    ，於94年7 月26日因易科罰金執行完畢，有臺灣高等法院被
    告前案紀錄表及臺灣屏東地方法院檢察署刑案資料查註紀錄
    表各1 份在卷可按，其經有期徒刑之執行完畢，5 年內再犯
    有期徒刑以上之本罪，為累犯，應加重其刑。
三、爰審酌被告甲○○之年齡、品行、智識程度、犯罪動機、犯
    罪對於法益所生危害之程度；其為67年6 月15日出生、受有
    國中畢業教育程度、現無職業之人，有個人資料在卷可參，
    為本件犯罪行為時年27歲，正值盛年，前有多次因施用毒品
    而經法院裁定送觀察、勒戒及強制戒治之紀錄，有臺灣高等
    法院被告前案紀錄表及臺灣屏東地方法院刑案資料查註紀錄
    表各1 份在卷可按，素行不良，並考量其犯罪持有毒品之數
    量，依現有卷證尚不能認為其有進而持以供施用、轉讓、販
    賣或供其他犯罪使用之動機，並斟酌其犯罪後之態度等一切
    情狀，量處如主文所示之刑，並諭知易科罰金之折算標準，
    以資儆懲。扣案驗後毛重0.49公克之甲基安非他命1 包為查
    獲之毒品，其包裝袋依常情亦有毒品成分沾黏，難以析離，
    均應依毒品危害防制條例第18條第1 項前段規定，沒收銷燬
    之。
四、公訴意旨另以被告甲○○前因施用毒品案件，經送觀察勒戒
    後，認無繼續施用毒品傾向，而於88年9 月10日，經臺灣屏
    東地方法院檢察署檢察官以88年度毒偵字第145 號不起訴處
    分確定，復於89年3 月間施用第二級毒品安非他命1 次，經
    臺灣屏東地方法院檢察署檢察官聲請簡易判決處刑並聲請強
    制戒治，而於89年12月19日停止戒治，交付保護管束而出戒
    治所，於90年8 月9 日戒治期滿執行完畢，5 年內復基於施
    用第二級毒品甲基安非他命之犯意，於94年11月1 日凌晨1
    時許，在屏東縣萬丹鄉社皮村友人家中，將安非他命放置玻
    璃管內燒烤施用之，嗣經警於94年11月3 日上午9 時許搜索
    甲○○屏東縣萬丹鄉社中村菜寮136 之14號住處而查獲，因
    認被告甲○○涉犯違反毒品危害防制條例第10條第2 項之施
    用第二級毒品罪嫌。惟：
  (一)按犯罪事實應依證據認定，無證據不得認定其犯罪事實；不
    能證明被告犯罪者，應諭知無罪之判決，刑事訴訟法第154
    條第2 項、第301 條第1 項定有明文。又被告之自白，非出
    於強暴、脅迫、利誘、詐欺、疲勞訊問、違法羈押或其他不
    正之方法，且與事實相符者，得為證據；被告或共犯之自白
    ，不得作為有罪判決之唯一證據，仍應調查其他必要之證據
    ，以察其是否與事實相符，刑事訴訟法第156 條第1 項、第
    2 項著有規定。
  (二)本件公訴意旨認定被告甲○○有前揭施用第二級毒品甲基安
    非他命之犯罪事實，無非以其在警、偵詢中之自白，及其前
    揭時地經查獲到案而經採尿送臺灣檢驗科技股份有限公司鑑
    驗結果，就初步檢驗呈安非他命類陽性反應為其論據。然查
    ，被告甲○○於警、偵詢中固自白於本件查獲前，曾施用甲
    基安非他命1 次，然姑不論其先後自白就施用毒品之時間，
    說法迥異，差距竟達1 個月之譜，另就施用之方式究以吸食
    器抑或摻入香菸內為之，猶有矛盾，其自白之內容已有可議
    ；茲以前揭公訴意旨引為被告甲○○涉嫌施用毒品證據之由
    臺灣檢驗科技股份有限公司94年11月18日KH2005B00000000
    號濫用藥物尿液檢驗報告，其以EIA 酵素免疫分析法進行初
    步檢驗結果雖呈現安非他命類陽性反應，然其以氣相層析質
    譜儀法（GC／MS）所為確認檢驗結果，卻因驗得甲基安非他
    命僅604ng/ml，且未檢出安非他命成分，判定為安非他命類
    陰性反應（偵卷第23頁）。今按一般常見尿液篩驗方法固有
    酵素免疫分析法（EIA） 、螢光偏極免疫分析法（TDx） 、
    薄層色層分析法（TOXI-LAB），然均無法避免交叉反應即一
    般所稱「偽陽性反應」，故對於篩驗結果呈陽性反應之檢體
    ，須再以氣相層析質譜儀法（GC／MS）檢驗，蓋該法除可對
    代謝物陽性反應做具個別化之鑑定外，尚可清楚分辨目前所
    知各種藥物可能造成之偽陽性反應，為目前尿液檢驗法中可
    信度及準確度最高之方法，有法務部調查局主辦90年9 月25
    日、90年10月16日司法人員法醫毒物鑑識研習會講義集節本
    在卷可按。質言之，本件採為初步檢驗之方式，既無法避免
    偽陽性反應，尚須賴以確認檢驗方能判定，嗣經以現今尿液
    檢驗法中可信度及準確度最高之方法即氣相層析質譜儀法（
    GC／MS）檢驗結果，既判定為甲基安非他命陰性反應，揆諸
    前開說明，其初步檢驗結果即不足為據。自不足據以佐證被
    告前開尚有矛盾之自白而遽認其有公訴意旨指述之施用第二
    級毒品犯行，然公訴意旨此部分事實縱能證明為真，要亦與
    前開經判決部分有裁判上一罪之關係，爰不另為無罪之諭知
    ，附此敘明。
據上論斷，應依刑事訴訟法第299 條第1 項前段，毒品危害防制
條例第11條第2 項、第18條第1 項前段，刑法第11條、第47條、
第41條第1 項前段，罰金罰鍰提高標準條例第2條 ，判決如主文
。
本案經檢察官鍾仁松到庭執行職務
中    華    民    國    95    年    6     月    9     日
                  刑事第二庭  審判長法  官  羅森德
                                    法  官  蘇碧珠
                                    法  官  陳松檀
以上正本證明與原本無異。
如不服本判決應於收受本判決送達後10日內向本院提出上訴書狀
，其未敘述上訴理由者，並得於提起上訴後10日內向本院補提理
由書狀（均須按他造當事人之人數附繕本）「切勿逕送上級法院
」
中    華    民    國    95    年    6     月    9     日
                                    書記官  林祥玉
附錄本件判決引用之法條：
毒品危害防制條例第11條
持有第一級毒品者，處3 年以下有期徒刑、拘役或新臺幣5 萬元
以下罰金。
持有第二級毒品者，處2 年以下有期徒刑、拘役或新臺幣3 萬元
以下罰金。
持有專供製造或施用第一、二級毒品之器具者，處1 年以下有期
徒刑、拘役或新臺幣1 萬元以下罰金。
持有毒品達一定數量者，加重其刑至二分之一，其標準由行政院
定之。


司法院資訊處製作；財團法人民間司法改革基金會備份。
